【裁判字號】    97,訴,2008
【裁判日期】    970626
【裁判案由】    槍砲彈藥刀械管制
【裁判全文】
臺灣板橋地方法院刑事判決              97年度訴字第2008號
公  訴  人  臺灣板橋地方法院檢察署檢察官
被      告  甲○○
選任辯護人  沙  洪律師
上列被告因違反槍砲彈藥刀械管制條例案件，經檢察官提起公訴
（97年度偵字第6557號），本院判決如下：
    主  文
甲○○犯非法持有可發射子彈具殺傷力之槍枝罪，處有期徒刑
年伍月，併科罰金新臺幣伍萬元，罰金如易服勞役，以新臺幣壹
仟元折算壹日。
扣案兩節式土造鋼管槍壹支（槍枝管制編號：0000000000）沒收
。
    事  實
一、甲○○明知具有殺傷力之改造槍枝及子彈，係屬槍砲彈藥刀
    械管制條例所管制之物，非經主管機關許可不得持有之。於
    民國97年1 月底某日，在臺北縣板橋市○○○路41之2 號其
    所經營餐廳包廂內，發見真實姓名年籍不詳之某成年人遺落
    未取走之可發射子彈具殺傷力之兩節式土造鋼管槍1 支（槍
    枝管制編號：0000000000）及口徑12GAUGE 制式霰彈1 顆，
    竟未向主管機關舉報，而基於暫代持有之犯意（無事實證明
    有不法所有之侵占犯意），將之攜回位於台北縣板橋巿漢生
    東路83巷2 號3 樓之住處，藏放在房間內床板下。嗣於同年
    2 月16日10時許，為警據報持本院97年度聲搜字第0780號搜
    索票至其住處查獲，並扣得上開具有殺傷力之兩節式土造鋼
    管槍1 支及制式霰彈1 顆。
二、案經臺北縣政府警察局中和分局報告臺灣板橋地方法院檢察
    署檢察官偵查起訴。
    理  由
甲、證據能力方面：
    本判決後述所採各項證據等，檢察官、被告及辯護人就該證
    據之證據能力，於本院準備程序及審判期日中，均未就各該
    證據主張有不得為證據之情形，應認其等已同意作為本案證
    據，且經本院審酌後，認該等證據並無違法取證等項瑕疵之
    存在，且證據力亦未明顯偏低，以資為證據並無不當，復經
    本院於審判期日依法調查在卷，故具證據能力，得採為判斷
    之依據，合先敘明。
乙、實體方面：
一、訊據被告甲○○坦承上開未經許可持有槍彈之事實不諱，此
    外並有本院核發之搜索票、搜索扣押筆錄、扣押物品目錄表
    、照片附卷足資佐證，又扣案槍彈經內政部警政署刑事警察
    局鑑定結果，該土造兩節式土造鋼管槍1 支擊發功能正常，
    可供擊發口徑12GAUGE 制式霰彈，具殺傷力；另扣案制式霰
    彈1 顆，經試射可擊發，亦具殺傷力，此均有該局97年2 月
    25日刑鑑字第0970024699號槍彈鑑定書乙份在卷可稽。綜上
    ，被告自白與事實相符，其犯行堪予認定。
二、核被告甲○○所為，係犯槍砲彈藥刀械管制條例第8 條第4
    項非法持有可發射子彈具殺傷力之槍枝罪、第12條第4 項非
    法持有子彈罪。被告未經許可同時持有上開具殺傷力之槍枝
    及子彈，係以一持有行為觸犯二罪名，為想像競合犯，依刑
    法第55條之規定，應從一重之同條例第8 條第4 項之罪處斷
    。審酌槍枝及彈藥均屬高度危險之物品，非經主管機關許可
    ，不得擅自持有，以維社會大眾安全，被告無故持有槍彈，
    對於社會治安及他人之生命身體安全均構成嚴重之潛在威脅
    ，惟慮其犯罪動機、犯罪後坦承犯行之良好態度等情狀，從
    輕量處如主文所示之刑，並就罰金部分諭知易服勞役之折算
    標準。扣案兩節式土造鋼管槍1 支（槍枝管制編號：000000
    0000），屬違禁物，應依刑法第38條第1 項第1 款之規定宣
    告沒收，另制式霰彈1 顆，經試射完罄，剩餘之彈殼已無殺
    傷力，且已改變其物之原有性質，無庸再為沒收。
據上論斷，應依刑事訴訟法第299 條第1 項前段，槍砲彈藥刀械
管制條例第8 條第4 項、第12條第4 項，刑法第11條前段、第55
條、第42條第3 項、第38條第1 項第1 款，判決如主文。
本案經檢察官連思藩到庭執行職務。
中    華    民    國    97    年    6     月    26    日
                  刑事第5庭   審判長法  官  陳財旺
                                    法  官  潘長生
                                    法  官  黎錦福
右正本證明與原本無異
如不服本判決應於送達後十日內敘明上訴理由向本院提出上訴狀
                                    書記官  周百川
中    華    民    國    97    年    6     月    26    日
附錄本案所犯法條全文
 槍砲彈藥刀械管制條例第8條
 未經許可，製造、販賣或運輸鋼筆槍、瓦斯槍、麻醉槍、獵槍、
 空氣槍或第4條第1項第1款所定其他可發射金屬或子彈具有殺傷
 力之各式槍砲者，處無期徒刑或5年以上有期徒刑，併科新臺幣1
 千萬元以下罰金。
 未經許可，轉讓、出租或出借前項所列槍枝者，處5年以上有期
 徒刑，併科新臺幣 1 千萬元以下罰金。
 意圖供自己或他人犯罪之用，而犯前二項之罪者，處無期徒刑或
 7年以上有期徒刑，併科新臺幣1千萬元以下罰金。
 未經許可，持有、寄藏或意圖販賣而陳列第1項所列槍枝者，處3
 年以上10年以下有期徒刑，併科新臺幣700萬元以下罰金。
 第 1 項至第 3 項之未遂犯罰之。
 槍砲彈藥刀械管制條例第12條
 未經許可，製造、販賣或運輸子彈者，處1年以上7年以下有期徒
 刑，併科新台幣500萬元以下罰金。
 未經許可，轉讓、出租或出借子彈者，處6月以上5年以下有期徒
 刑，併科新台幣300萬元以下罰金。
 意圖供自己或他人犯罪之用，而犯前二項之罪者，處3年以上10
 年以下有期徒刑，併科新台幣700萬元以下罰金。
 未經許可，持有、寄藏或意圖販賣而陳列子彈者，處5年以下有
 期徒刑，併科新台幣300萬元以下罰金。
 第 1 項至第 3 項之未遂犯罰之。


司法院資訊處製作；財團法人民間司法改革基金會備份。
